【裁判字號】    99,交聲,712
【裁判日期】    990628
【裁判案由】    違反道路交通管理處罰條例聲明異議
【裁判全文】
臺灣臺北地方法院交通事件裁定         99年度交聲字第712號
原處分機關  臺北市交通事件裁決所
異  議  人
即受處分人  甲○○
上列受處分人因違反道路交通管理處罰條例事件，對於臺北市交
通事件裁決所民國99年4 月26日所為之處分（原處分案號：北市
裁罰字第裁22-U00000000號）聲明異議，本院裁定如下：
    主  文
異議駁回。
    理  由
一、按汽車駕駛人，駕駛執照吊扣期間駕駛小型車或機器腳踏車
    者，處新臺幣（下同）6000元以上12000 元以下罰鍰，並當
    場禁止其駕駛，並吊銷其駕駛執照，道路交通管理處罰條例
    第21條第1 項第5 款及第4 項後段分別定有明文。次按汽車
    駕駛人，曾依道路交通管理處罰條例其他各條規定吊銷駕駛
    執照者，1 年內不得考領駕駛執照，同條例第67條第3 項亦
    有明定。
二、原處分意旨：本件異議人即受處分人於民國99年2 月8 日17
    時30分許，駕駛車牌號碼ES-5421 號自用一般小客車（下稱
    系爭車輛），於桃園國際機場第二航廈航站南路停車時，為
    內政部警政署航空警察局員警舉發其有「駕駛執照吊扣期間
    駕駛小型車」之違規。嗣異議人於舉發通知單上所載應到案
    日期前向原處分機關提出申訴，經原處分機關函請原舉發單
    位調查結果，仍認異議人違規事實明確，遂依違反道路交通
    管理處罰條例第21條第1 項第5 款規定及違反道路交通管理
    事件統一裁罰基準表，裁處異議人罰鍰9000元，並吊銷駕駛
    執照，1 年內不得考領駕駛執照，嗣異議人收受該裁決書，
    並於法定期間內聲明異議等情，有內政部警政署航空警察局
    舉發違反道路交通管理事件通知單、臺北市交通事件裁決所
    違反道路交通管理事件裁決書及送達證書附卷可稽。
三、異議意旨略以：異議人甲○○於99年2 月8 日17時15分，聽
    到入境觀光局服務櫃臺廣播謂系爭車輛因違規停放於第二航
    廈入境航站南路，嚴重妨害交通，請車主儘速移開，異議人
    比汽車駕駛人早先趕往汽車旁等候，此時員警要求異議人拿
    出證件，異議人提供身分證及行照後，竟舉發異議人於駕照
    吊扣期間駕車，隨後實際之汽車駕駛人丙○○趕至現場並向
    員警承認其為實際駕駛人，然員警仍不採信，堅認異議人為
    駕駛人，並要異議人簽名收受舉發通知單始得離去，最後異
    議人為免嚴重影響交通唯有接受，員警始准駕駛人駕車駛離
    現場，然當日異議人實際上並未駕駛車輛，且異議人之駕照
    被吊扣1 年，應該在99年2 月1 日就期滿了，依道路交通管
    理處罰條例第56條第1 項規定，於禁止臨時停車處所停車時
    ，員警應先責令駕駛人移置等適當處分，故本件裁罰引用法
    令錯誤，異議人不服，為此請求撤銷原處分云云。
四、本院查：
（一）異議人之汽車駕駛執照確實因酒駕遭到吊扣處分，吊扣期
      間自98年2 月16日至99年2 月15日止，此有異議人不爭執
      之汽車駕照基本資料1 紙附卷可稽，並有臺北市交通事件
      裁決所99年4 月2 日函文說明在卷足參，此部分事實洵堪
      認定，是異議人主張其駕照吊扣應在99年2 月1 日期滿，
      與事實不符，不足採信。
（二）異議人雖辯稱伊當時並未駕駛系爭車輛，係友人丙○○所
      駕駛云云。惟依本件舉發員警乙○○於本院審理中證述：
      「該時段我在服勤航站南路的勤務，當時我發現該車輛停
      於航南路的禮賓專用停車格內，我就以無線電通知我們路
      中勤務的同仁，即在機場大廳的同仁，請他到觀光局廣播
      該車輛之所有人至現場移車，差不多過了10多分鐘後，只
      有受處分人出來，手上有拿鑰匙，走向車子，要前往移車
      ，當時我就向前，我就先請他出示證件，他出示行照，我
      問他的駕照，他說駕照未帶，我就請他出示身分證，我就
      以無線電請值班同仁透過電腦查詢，回報說他是駕照酒駕
      調扣駕照期間，所以我就依駕照吊扣期間行駛車輛開單。
      （問：你為什麼沒有開違規停車，要開吊扣駕照期間違規
      開車？）因為吊扣期間開車的處罰是比較重的，所以我就
      開這一個，另外的違規停車我是給他勸導。（問：受處分
      人有跟你爭執他不是實際開車的人嗎？）我是開單完後要
      請他簽名，他才說車子不是他開的。（問：你怎麼知道他
      要去移車？）因為他要走去駕駛座，有開車門，我推斷就
      是要開車。而且我查詢汽車的行照與駕照的地址是同一個
      地址。」等語明確（見本院卷第25至26頁）。本院參諸證
      人乙○○與異議人間不僅未有任何怨隙，且係毫不相識之
      人，衡情證人員警應無設詞攀誣，或虛構違規事實陷害異
      議人之理，況警員執行公務時，本身即受有行政懲處責任
      之監督，且其到庭具結作證，更係以刑事責任擔保其證言
      之真實性，故證人乙○○之前開證述內容，應係真實。基
      此，倘如異議人所述其非系爭車輛之實際駕駛人，則何以
      系爭車輛違規停放於航站南路之禮賓專用停車格，經廣播
      車輛所有人移車時，係由異議人持鑰匙前往移車，且參以
      異議人於本院訊問時亦陳稱：當時伊在航空站，伊跟丙○
      ○、伊太太在航空站要去接伊岳父，差不多下午5 點到那
      邊，伊看那裡是白線，前後都有人停，就是入境的路邊，
      伊太太當時坐伊旁邊，丙○○坐後座等情（見本院卷第24
      頁背面），依此異議人所陳稱之實際駕駛人丙○○於停車
      當時既係坐於後座，自足認當時係由異議人駕駛系爭車輛
      前往桃園機場，並於停車時判斷該處為白線而為停車，始
      為合理，故足認異議人確有駕駛系爭車輛之行為，則異議
      人前揭所辯要屬事後卸責之詞，顯無足採。
（三）準此，異議人之汽車駕駛執照既經吊扣（吊扣期間自98年
      2 月16日至99年2 月15日），則其於吊扣期間駕駛系爭車
      輛前往桃園機場接機，確有前開違規行為堪以認定，則舉
      發員警以異議人之違規行為已符合道路交通管理處罰條例
      第21條第1 項第5 款之規定而為舉發，並無不合。
五、綜上所述，本件異議人確有於駕駛執照吊扣期間，於前揭時
    、地駕駛車輛之違規行為。從而，原處分機關依道路交通管
    理處罰條例第21條第1 項第5 款之規定及違反道路交通管理
    事件統一裁罰基準表，裁處異議人罰鍰9000元，並吊銷駕駛
    執照，1 年內不得考領駕駛執照，依法核無違誤，本件異議
    為無理由，應予駁回。
據上論斷，應依道路交通案件處理辦法第19條，裁定如主文。
中    華    民    國    99    年    6     月    28    日
                      交通法庭法  官  吳俊龍
上正本證明與原本無異。
如不服本裁定，應於裁定送達後5 日內向本院提出抗告狀。
                              書記官  劉俊源
中    華    民    國    99    年    6     月    28    日

司法院資訊處製作；財團法人民間司法改革基金會備份。
